臺灣臺中地方法院刑事判決　　　　　　　96年度易字第5097號
公　訴　人　臺灣臺中地方法院檢察署檢察官
被　　　告　辛○○
　　　　　　　　　　（現因另案於臺灣臺中監獄執行中）
上列被告因加重竊盜等案件，經檢察官提起公訴（九十六年度偵
字第一○二五七號），本院判決如下：
    主    文
辛○○犯如附表貳編號一至十所示之罪，各處如附表貳編號一至
十所示之刑。應執行有期徒刑貳年陸月。
其餘被訴竊盜部分無罪。
    犯罪事實
一、辛○○前因違反毒品危害防制條例案件，經本院以九十三年
    度訴字第一九七九號判決處以應執行有期徒刑一年（施用一
    級毒品部分有期徒刑十月，施用二級毒品部分有期徒刑三月
    ）確定，又因竊盜案件，經本院以九十三年度中簡字第二一
    二五號判決處以有期徒刑六月，如易科罰金，以銀元三百元
    折算一日確定，三案復經本院以九十四年度聲字第三○四號
    裁定合併應執行有期徒刑一年五月確定；其又因竊盜案件，
    經本院以九十四年度易字第三五號判決處以有期徒刑七月，
    上訴後由臺灣高等法院臺中分院以九十四年度上易字第三四
    八號判決駁回上訴確定，並與前述一年五月刑度接續執行，
    於民國九十五年九月二十四日縮刑期滿執行完畢。詎其猶不
    知悔改，因缺乏購買毒品費用及日常生活費用，及竟意圖為
    自己不法之所有，分別於附表壹編號一、五、六所示之時間
    、地點，以附表壹編號一、五、六所示之方法，竊取如附表
    壹編號一、五、六所示被害人管領或所有之物品。又與戊○○（俟到案後另行審結）基於意圖為自己不法所有之犯意聯
    絡，分別於附表壹編號二至四、七至十所示之時間、地點，
    以附表壹編號二至四、七至十所示之方法，共同竊取如附表
    壹編號二至四、七至十所示被害人管領或所有之物品。嗣警
    由附表壹編號二、三被害人提供之監視錄影器畫面，得知係
    辛○○涉案，而於九十六年三月四日下午二時三十分許，在
    臺中縣太平市○○路○段與新平路三段路口，查獲辛○○及
    戊○○。之後，辛○○又因另犯竊盜案件在押，經警向臺灣
    臺中地方法院檢察署借提詢問，於九十六年三月二十七日，
    辛○○先帶同警方前往犯罪現場，並在臺中市警察局第一分
    局偵查隊製作筆錄時，自白附表壹編號一、四至十所示之犯
    行，而循線查悉上情。
二、案經臺中市警察局第一分局及臺中縣警察局霧峰分局報請臺
    灣臺中地方法院檢察署檢察官偵查起訴。
    理    由
壹、有罪部分：
一、按被告以外之人於審判外之言詞或書面陳述，除法律有規定
    者外，不得作為證據；又被告以外之人於審判外之陳述，雖
    不符前四條之規定，而經當事人於審判程序同意作為證據，
    法院審酌該言詞陳述或書面陳述作成時之情況，認為適當者
    ，亦得為證據，刑事訴訟法第一百五十九條第一項及第一百
    五十九條之五第一項分別定有明文。查被告辛○○於本院審
    理時同意將被害人乙○○、壬○○、癸○○、丙○○、子○○、丁○○、甲○○、丑○○、庚○○、己○○之警詢筆錄
    做為證據（參見本院卷第二八頁），且本院審酌各該警詢筆
    錄作成時之情況，亦認為適當，則依刑事訴訟法第一百五十
    九條之五第一項之規定，為傳聞法則之例外，有證據能力，
    本院自得引為判決參考之依據，合先敘明。
二、上揭犯罪事實，業據被告辛○○於警詢及本院審理時坦承不
    諱，核與被害人乙○○、壬○○、癸○○、丙○○、子○○
    、丁○○、甲○○、丑○○、庚○○、己○○於警詢中，及
    證人壬○○、癸○○於本院審理時指證述失竊情節，與同案
    被告戊○○於偵查中以證人身分證述以機車搭載被告辛○○
    等情相符，並有監視器翻拍照片十三張、現場圖一紙、指認
    犯案地點照八張附卷可稽，足見被告辛○○自白與事實相符
    ，本案事證明確，其犯行洵堪認定，應依法論科。
三、按刑法第三百二十一條第一項第三款之攜帶兇器竊盜罪，係
    以行為人攜帶兇器為其加重條件，此所謂兇器，其種類並無
    限制，凡客觀上足以對人之生命、身體、安全構成威脅，具
    有危險性之兇器為已足，並不以攜帶之初有行兇之意圖為必
    要（最高法院七十九年臺上字第五二五三號判例意旨參照）
    。查被告犯附表壹編號二、三所示竊盜行為所攜帶之鐵鉗一
    支，雖未扣案，依照一般常識以觀，鐵鉗為沉重鐵器，並可
    用來剪斷電線或電纜線，客觀上自屬於足以殺傷人之生命、
    身體之器械，顯為具有危險性之兇器無訛，故核被告辛○○
    如附表壹編號二、三之所為，係犯刑法第三百二十一條第一
    項第三款之攜帶兇器竊盜罪；而被告辛○○如附表壹編號一
    、四至十之所為，係犯刑法第三百二十條第一項普通竊盜罪
    。被告與共犯戊○○就附表壹編號二至四、七至十所示之竊
    盜犯行，有犯意聯絡及行為分擔，為共同正犯。被告辛○○
    前因違反毒品危害防制條例案件，經本院以九十三年度訴字
    第一九七九號判決處以應執行有期徒刑一年（施用一級毒品
    部分有期徒刑十月，施用二級毒品部分有期徒刑三月）確定
    ，又因竊盜案件，經本院以九十三年度中簡字第二一二五號
    判決處以有期徒刑六月，如易科罰金，以銀元三百元折算一
    日確定，三案復經本院以九十四年度聲字第三○四號裁定合
    併應執行有期徒刑一年五月確定；其又因竊盜案件，經本院
    以九十四年度易字第三五號判決處以有期徒刑七月，上訴後
    由臺灣高等法院臺中分院以九十四年度上易字第三四八號判
    決駁回上訴確定，並與前述一年五月刑度接續執行，於九十
    五年九月二十四日縮刑期滿執行完畢，有臺灣高等法院被告
    全國前案紀錄表及臺灣臺中地方法院檢察署刑案資料查註紀
    錄表附卷可稽，被告辛○○前受有期徒刑執行完畢，五年以
    內故意再犯本件有期徒刑以上之罪，均為累犯，各依刑法第
    四十七條第一項規定加重其刑。被告辛○○所犯如附表壹編
    號一至十所示十件竊盜犯行，犯意各別，應分論併罰。爰審
    酌被告辛○○身強體壯，不思以正當途徑獲取財物，圖以竊
    盜滿足自己之慾望，且其隨意攜帶兇器竊取財物，嚴重擾亂
    社會安寧，惡性非輕，暨其犯罪之動機、目的、各次竊盜行
    為之手段、犯罪所得，犯後坦承犯行，態度尚可等一切情狀
    ，各量處如主文所示之刑。又被告辛○○行為後，中華民國
    九十六年罪犯減刑條例於九十六年七月四日公布，於同年月
    十六日施行，查被告辛○○如附表壹所示之竊盜犯行均係在
    九十六年四月二十四日以前，且非中華民國九十六年罪犯減
    刑條例第三條所示不得減刑之罪，爰依中華民國九十六年罪
    犯減刑條例第二條第一項第三款，均減其刑期二分之一，及
    依同條例第十條之規定，合併定其應執行之刑。另被告辛○○竊取附表壹編號二、三所示監視器鏡頭所用之鐵鉗一支，
    為供犯罪所用之物，惟未據扣案，復查無其他積極證據足以
    證明現尚存在，為免將來執行困難，不另為沒收之諭知。
貳、無罪部分：
一、公訴意旨略以：被告辛○○意圖為自己不法所有，於九十六
    年二月三日上午八時許，在臺中市○區○○○街一六九號上
    豪客運公司內，徒手竊取該公司所有之液晶電視機一臺得手
    ，因認被告此部分尚涉犯刑法第三百二十條第一項之普通竊
    盜罪嫌云云。
二、按犯罪事實應依證據認定之，無證據不得認定犯罪事實，又
    不能證明被告犯罪者，應諭知無罪之判決，刑事訴訟法第一
    百五十四條第二項及第三百零一條第一項分別定有明文。次
    按刑事訴訟法上所謂認定犯罪事實之證據，係指足以認定被
    告確有犯罪行為之積極證據而言；如未能發現相當證據或證
    據不足以證明，自不能以推測或擬制之方法，以為裁判基礎
    （最高法院二十九年上字第三一○五號、四十年台上字第八
    十六號判例參照）。又檢察官就被告犯罪事實，應負舉證責
    任，並指出證明之方法，刑事訴訟法第一百六十一條第一項
    定有明文。因此，檢察官對於起訴之犯罪事實，應負提出證
    據及說服之實質舉證責任。倘其所提出之證據，不足為被告
    有罪之積極證明，或其指出證明之方法，無從說服法院以形
    成被告有罪之心證，基於無罪推定之原則，自應為被告無罪
    判決之諭知（最高法院九十二年台上字第一二八號判例參照
    ）。
三、公訴人認被告涉犯刑法第三百二十條第一項之竊盜罪嫌，無
    非係以被告於警詢及偵查中自白，及鍾勝隆即被害人上豪客
    運公司職員於警詢時之陳述為其主要論據。訊據被告辛○○
    於本院審理時堅詞否認有何竊取被害人上豪客運公司所有之
    液晶電視機一臺之犯行，辯稱：伊未曾於上開時、地竊取液
    晶電視等語。
四、經查：
  (一)按被告之自白不得作為有罪判決之唯一證據，仍應調查其他
    必要之證據，以察其是否與事實相符，刑事訴訟法第一百五
    十六條第二項定有明文。是以，被告雖已自白，仍應調查其
    他必要之證據，以察其是否與事實相符。此立法目的仍欲以
    補強證據擔保自白之真實性；亦即以補強證據之存在，藉之
    限制自白在證據上之價值。而所謂補強證據，則指除該自白
    本身外，其他足資以證明自白之犯罪事實確具有相當程度真
    實性之證據而言。雖其所補強者，非以事實之全部為必要，
    但亦須因補強證據與自白相互利用，而足使犯罪事實獲得確
    信者，始足當之（最高法院九十四年台覆字第十號判例意旨
    可資參照）。被告辛○○先於警詢中供稱：九十六年二月三
    日上午八時臺中市○區○○○街一六九號報的案伊沒有辦法
    確認等語（參見臺中市警察局第一分局刑案偵查卷宗第四頁
    ），旋又改稱：伊於九十六年二月二日上午八時臺中市南區
    樹義里福田三一六九號竊取監視器數部云云（同上頁），則
    被告於警詢中供述前後不一，且之後自白竊盜之物為「監視
    器」，亦與被害人上豪客運公司所失竊之「液晶電視」不同
    ，被告辛○○於警詢中之自白顯與事實不符，且被告辛○○
    復於本院審理時否認上開犯行，是仍應調查其他必要之證據
    以察被告於警詢中此部分竊盜自白是否為真，自難徒憑被告
    此一自白，而為被告有罪之論斷。
  (二)鍾勝隆即被害人上豪客運公司職員於警詢時陳稱：伊於九十
    六年二月二日上午八時五分出門，於同年月三日上午八時發
    現失竊，發生地在臺中市○區○○里○○鄰○○○街一六九
    號，失竊液晶電視機一臺，現場沒有留下犯罪工具或跡證，
    也沒有目擊者，無監視錄影帶可提供等語（參見臺中市警察
    局第一分局刑案偵查卷宗第三二、三三頁），則本件竊案發
    生當時，鍾勝隆並未親眼看見竊嫌，是鍾勝隆前開所證，僅
    得證明其確有液晶電視遭竊之事實，尚難僅以鍾勝隆之前開
    陳述，即逕為被告不利之認定。又前述失竊現場察無犯罪工
    具或跡證，且無目擊者或監視錄影帶可供查證，是已無其他
    相關佐證足以證明被告前揭自白之真實性。
五、綜上所述，本件尚乏積極證據足資證明被告確有此部分竊盜
    犯行，且未達通常一般之人均不致於有所懷疑，而得確信其
    為真實之程度，揆諸前揭條文及判例意旨，尚難僅憑推測或
    擬制之方法，即遽為被告有罪之論斷。此外，本院復查無其
    他積極證據足資認定被告有何公訴人所指之前述竊盜犯行，
    被告之此部分犯行既屬不能證明，依首揭規定，應諭知被告
    無罪之判決。
、同案被告戊○○俟到案後另行審結。
據上論斷，應依刑事訴訟法第二百九十九條第一項前段、第三百
零一條第一項，刑法第二十八條、第三百二十條第一項、第三百
二十一條第一項第三款、第四十七條第一項、第五十一條第五款
，中華民國九十六年罪犯減刑條例第二條第一項第三款、第七條
、第十條，刑法施行法第一條之一第一項、第二項前段，判決如
主文。
中　　華　　民　　國　　96　　年　　12　　月　　14　　日
                  刑事第十三庭　法　官　黃裕仁
上正本證明與原本無異。
如不服本判決，應於收受送達後十日內向本院提出上訴書狀（應
敘述具體理由並附繕本）。
上訴書狀如未敘述理由，應於上訴期間屆滿後二十日內補提理由
書於本院。
                                書記官  王嘉仁
中　　華　　民　　國　　96　　年　　12　　月　　14　　日
附表壹：
┌──┬───┬───────┬─────────────────────┐
│編號│被害人│犯　罪　時　間│犯　　  　　　罪　　  　　方　　  　　　法│
│    │      ├───────┤                                          │
│    │      │犯　罪　地　點│                                          │
├──┼───┼───────┼─────────────────────┤
│ 一 │乙○○│96年1月14日晚 │辛○○行經該處時，見該大樓外牆上有監視器鏡│
│    │（大樓│間8時許       │頭，竟意圖為自己不法所有，徒手將該大樓所有│
│    │保全人├───────┤由乙○○所管領之監視器鏡頭一個（價值約新臺│
│    │員）  │臺中市北屯區文│幣三千元）扯下離去。得手後將之賣予綽號「阿│
│    │      │昌東12街20號  │發」之真實姓名年籍不詳成年男子，得款新臺幣│
│    │      │              │（下同）五百元。                          │
├──┼───┼───────┼─────────────────────┤
│ 二 │壬○○│96年1月17日上 │戊○○騎駛其所有車牌號碼KDP-155號機車搭載 │
│    │      │午7時許       │辛○○，行經該處時，見壬○○住宅外牆上有監│
│    │      │              │視器鏡頭，渠等二人竟基於意圖為自己不法所有│
│    │      ├───────┤之犯意聯絡，以疊羅漢之方式，由戊○○扛起賀│
│    │      │臺中縣太平市樹│炳文，再由辛○○持戊○○所有客觀上具有危險│
│    │      │德路69巷6號   │性足資為兇器使用之鐵鉗一支（未扣案），將黃│
│    │      │              │玉台所有監視器鏡頭之電線剪斷，再將該監視器│
│    │      │              │鏡頭一個取下離去。得手後將之賣予綽號「阿發│
│    │      │              │」之真實姓名年籍不詳成年男子，得款五百元。│
├──┼───┼───────┼─────────────────────┤
│ 三 │癸○○│96年1月19日上 │戊○○騎駛其所有車牌號碼KDP-155號機車搭載 │
│    │      │午7時31分許   │辛○○，行經該處時，見癸○○住宅外牆上有監│
│    │      ├───────┤視器鏡頭，渠等二人竟基於意圖為自己不法所有│
│    │      │臺中縣太平市宜│之犯意聯絡，以疊羅漢之方式，由戊○○扛起賀│
│    │      │昌路465巷16號 │炳文，再由辛○○持戊○○所有客觀上具有危險│
│    │      │              │性足資為兇器使用之鐵鉗一支（未扣案），將詹│
│    │      │              │玉珠所有監視器鏡頭之電線剪斷，再將該監視器│
│    │      │              │鏡頭一個取下離去。得手後將之賣予綽號「阿發│
│    │      │              │」之真實姓名年籍不詳成年男子，得款五百元。│
├──┼───┼───────┼─────────────────────┤
│ 四 │丙○○│96年1月24日凌 │戊○○騎駛其所有車牌號碼KDP-155號機車搭載 │
│    │（意馬│晨2時許       │辛○○，行經該處時，見該公司外牆上有監視器│
│    │國際消├───────┤鏡頭，渠等二人竟基於意圖為自己不法所有之犯│
│    │費服務│臺中市西屯區福│意聯絡，以疊羅漢之方式，由戊○○扛起辛○○│
│    │公司臺│星路439號（意 │，再由辛○○徒手將該公司所有由丙○○管領之│
│    │中逢甲│馬國際消費服務│監視器鏡頭一個（價值約三千五百元，起訴書誤│
│    │精品門│公司臺中逢甲精│載為一千五百元）扯下離去。得手後將之賣予綽│
│    │市員工│品門市）      │號「阿發」之真實姓名年籍不詳成年男子，得款│
│    │）    │              │五百元。                                  │
├──┼───┼───────┼─────────────────────┤
│ 五 │子○○│96年1月27日凌 │辛○○行經該處時，趁該大學操場大門未關閉，│
│    │（國立│晨0時至凌晨5時│即進入操場內，見器材室外牆上有監視器鏡頭，│
│    │臺中教│間某時        │竟意圖為自己不法所有，徒手將該大學所有由趙│
│    │育大學├───────┤培正所管領之監視器鏡頭二個（價值約一萬六千│
│    │警衛）│臺中市西區民生│元）扯下離去。得手後將之賣予綽號「阿發」之│
│    │      │路140號（國立 │真實姓名年籍不詳成年男子，每個得款五百元。│
│    │      │臺中教育大學）│                                          │
├──┼───┼───────┼─────────────────────┤
│ 六 │丁○○│96年3月1日上午│辛○○行經該處時，趁該大學操場體育場大門未│
│    │（中山│8時許         │關閉，即進入體育場內，見外牆上有監視器鏡頭│
│    │醫學大├───────┤，竟意圖為自己不法所有，徒手將該大學所有由│
│    │學職員│臺中市南區大慶│丁○○所管領之監視器鏡頭四個（價值一萬四千│
│    │）    │街2段100號（中│七百六十元）扯下離去。得手後將之賣予綽號「│
│    │      │山醫學大學大慶│阿發」之真實姓名年籍不詳成年男子，每個得款│
│    │      │院區）        │五百元。                                  │
├──┼───┼───────┼─────────────────────┤
│ 七 │甲○○│96年3月3日下午│戊○○騎駛其所有車牌號碼KDP-155號機車搭載 │
│    │（屋主│2時30分許     │辛○○，行經該處時，見陳家鈴住家外牆上有監│
│    │為其女├───────┤視器鏡頭，渠等二人竟基於意圖為自己不法所有│
│    │陳家鈴│臺中市東區練武│之犯意聯絡，以疊羅漢之方式，由戊○○扛起賀│
│    │）    │路293巷35號   │炳文，再由辛○○徒手將陳家鈴所有由甲○○管│
│    │      │              │領之監視器鏡頭一個（價值約六千元）扯下離去│
│    │      │              │。得手後將之賣予綽號「阿發」之真實姓名年籍│
│    │      │              │不詳成年男子，得款五百元。                │
├──┼───┼───────┼─────────────────────┤
│ 八 │丑○○│96年3月4日上午│戊○○騎駛其所有車牌號碼KDP-155號機車搭載 │
│    │      │6時45分許     │辛○○，行經該處時，見丑○○住家外牆上有監│
│    │      ├───────┤視器鏡頭，渠等二人竟基於意圖為自己不法所有│
│    │      │臺中市中區大誠│之犯意聯絡，以疊羅漢之方式，由戊○○扛起賀│
│    │      │街118號       │炳文，再由辛○○徒手將丑○○所有之監視器鏡│
│    │      │              │頭四個（價值共約一萬二千元）扯下離去。得手│
│    │      │              │後將之賣予綽號「阿發」之真實姓名年籍不詳成│
│    │      │              │年男子，每個得款五百元。                  │
├──┼───┼───────┼─────────────────────┤
│ 九 │庚○○│96年3月8日上午│戊○○騎駛其所有車牌號碼KDP-155號機車搭載 │
│    │（中山│6時10分許     │辛○○，行經該處時，趁該大學體育場大門未關│
│    │醫學大├───────┤之際，進入該體育場內，見外牆上有監視器鏡頭│
│    │學職員│臺中市南區大慶│，渠等二人竟基於意圖為自己不法所有之犯意聯│
│    │）    │街2段100號（中│絡，以疊羅漢之方式，由戊○○扛起辛○○，再│
│    │      │山醫學大學大慶│由辛○○徒手將中山醫學大學所有由庚○○管領│
│    │      │院區）        │之監視器鏡頭二個（價值約三千三百九十元）扯│
│    │      │              │下離去。得手後將之賣予綽號「阿發」之真實姓│
│    │      │              │名年籍不詳成年男子，每個得款五百元。      │
├──┼───┼───────┼─────────────────────┤
│ 十 │己○○│96年3月9日晚間│戊○○騎駛其所有車牌號碼KDP-155號機車搭載 │
│    │（沛金│7時50分許     │辛○○，行經該處時，見沛金企業有限公司外牆│
│    │企業有├───────┤上有監視器鏡頭，渠等二人竟共同基於意圖為自│
│    │限公司│臺中市西區三民│己不法所有之犯意聯絡，搬運該公司所有工作用│
│    │職員）│西路139號（沛 │之梯子，再由辛○○徒手將該公司所有由己○○│
│    │      │金企業有限公司│管領之監視器鏡頭二個（價值約二萬五千元）扯│
│    │      │）            │下離去。得手後將之賣予綽號「阿發」之真實姓│
│    │      │              │名年籍不詳成年男子，每個得款五百元。      │
└──┴───┴───────┴─────────────────────┘
附表貳：
┌──┬───┬───────────┬─────────────────┐
│編號│犯  行│所 犯 法 條 及 罪 名  │宣　　　　　　　告　　　　　　　刑│
├──┼───┼───────────┼─────────────────┤
│ 一 │附表壹│刑法第320條第1項普通竊│辛○○竊盜，累犯，處有期徒刑肆月，│
│    │編號一│盜罪                  │減為有期徒刑貳月。                │
├──┼───┼───────────┼─────────────────┤
│ 二 │附表壹│刑法第28條、第321條第1│辛○○共同攜帶兇器竊盜，累犯，處有│
│    │編號二│項第3款共同攜帶兇器竊 │期徒拾月，減為有期徒刑伍月。      │
│    │      │盜罪                  │                                  │
├──┼───┼───────────┼─────────────────┤
│ 三 │附表壹│刑法第28條、第321條第1│辛○○共同攜帶兇器竊盜，累犯，處有│
│    │編號三│項第3款共同攜帶兇器竊 │期徒拾月，減為有期徒刑伍月。      │
│    │      │盜罪                  │                                  │
├──┼───┼───────────┼─────────────────┤
│ 四 │附表壹│刑法第28條、第320條第1│辛○○共同竊盜，累犯，處有期徒刑陸│
│    │編號四│項共同普通竊盜罪      │月，減為有期徒刑月。            │
├──┼───┼───────────┼─────────────────┤
│ 五 │附表壹│刑法第320條第1項普通竊│辛○○竊盜，累犯，處有期徒刑陸月，│
│    │編號五│盜罪                  │減為有期徒刑月。                │
├──┼───┼───────────┼─────────────────┤
│ 六 │附表壹│刑法第320條第1項普通竊│辛○○竊盜，累犯，處有期徒刑陸月，│
│    │編號六│盜罪                  │減為有期徒刑月。                │
├──┼───┼───────────┼─────────────────┤
│ 七 │附表壹│刑法第28條、第320條第1│辛○○共同竊盜，累犯，處有期徒刑陸│
│    │編號七│項共同普通竊盜罪      │月，減為有期徒刑月。            │
├──┼───┼───────────┼─────────────────┤
│ 八 │附表壹│刑法第28條、第320條第1│辛○○共同竊盜，累犯，處有期徒刑捌│
│    │編號八│項共同普通竊盜罪      │月，減為有期徒刑肆月。            │
├──┼───┼───────────┼─────────────────┤
│ 九 │附表壹│刑法第28條、第320條第1│辛○○共同竊盜，累犯，處有期徒刑陸│
│    │編號九│項共同普通竊盜罪      │月，減為有期徒刑月。            │
├──┼───┼───────────┼─────────────────┤
│ 十 │附表壹│刑法第28條、第320條第1│辛○○共同竊盜，累犯，處有期徒刑捌│
│    │編號十│項共同普通竊盜罪      │月，減為有期徒刑肆月。            │
└──┴───┴───────────┴─────────────────┘
附錄論罪科刑法條
刑法第三百二十條第一項：
意圖為自己或第三人不法之所有，而竊取他人之動產者，為竊盜
罪，處五年以下有期徒刑、拘役或五百元以下罰金。
刑法第三百二十一條第一項：
犯竊盜罪而有左列情形之一者，處六月以上五年以下有期徒刑：
一　於夜間侵入住宅或有人居住之建築物、船艦，或隱匿其內而
　　犯之者。
二　毀越門扇、牆垣或其他安全設備而犯之者。
三　攜帶兇器而犯之者。
四　結夥三人以上而犯之者。
五　乘火災、水災或其他災害之際而犯之者。
六　在車站或埠頭而犯之者。
